Koordinationstreffen
12.10.2020 

NACHTRAG / BERICHTIGUNGEN

1. ORGA (wann, wo, wie lange, ...) Tools für Konfliktbehebung?
2. Geteilte Projektstruktur
3. Architektur
4. Shared Library
5. Zuständigkeiten
6. Nomenklatur

AGENDA

1. Infrastruktur Setup
2. Credentials
3. Pausenzeiten
4. Aufgabenverteilung
5. Share Library

Anwesend: 
Andreas, Mostafa, Sebastian, Maik, Ray, Rainer

1. Infrastruktur Setup
Nicht genug Ressourcen auf Daisy, entweder stellt Johannes mehr zur Verfügung, oder wir müssen Jenkins entschlacken.
Mostafa klärt das mit Johannes, sollte spätenstens ab morgen nutzbar sein

mySQL fehlt noch

Alte Dockerfile / docker-compose Dateien mit .back noch erhalten

Wir sprechen täglich im Aussschuss über Ressourcen, um zu sehen, ob sie noch ausreichen (wenn Teams z.B. extra Docker-Container starten)

2. Credentials
Schon hinterlegt im Jenkins, auch settings.xml mit Nexus und Tomcat-Server
Shared library 1x
Webblog 5x muss jede Gruppe selber machen (credentials plugin)

3. Pausenzeiten
Sorgen um Lärmpegel. Mittagspause 12:30 - 13:30 Uhr.
Außerhalb der Mittagspause ist Ruhe / Arbeitszeit im Raum (bitte rausgehen, wenn ihr Pause macht)

4. Aufgabenverteilung
BBROW legt Shared Library auf Daisy an.

Kein gemeinsames Backlog für Pipeline, aber für Shared Library auf Trello (NginY legt Trello-Board an)

Dokumentation
Features der Shared Library sollen in README.md der Shared Library dokumentiert werden, und im Code (Autor / Gruppe)
Credentials auf Canvas
Andere Punkte in orga_repo unter Doku (z.B. Mostafas setup)
 
5. Shared Library
TDD shared library?
Generell, Funktionalität wichtiger als Unit-Test mit Stub, aber für alle notwendigen Pipelineschritte
sollte Design Pattern mit Interface + Service implementiert werden.

Jede Gruppe implementiert mvn compile in ihrem Fork der shared library und wir sehen morgen, wie weit wir gekommen sind.